臺灣桃園地方法院小額民事判決
110年度桃小字第2016號
原      告  阿姆斯壯社區管理委員會

法定代理人  林慶堂
訴訟代理人  曾浚源
被      告  簡庭蘭
訴訟代理人  陳鴻圖
上列當事人間請求給付管理費事件，本院於民國111年2月7日言
詞辯論終結，判決如下：
    主    文
被告應給付原告新臺幣參萬陸仟元，及自民國一一一年二月八日
起至清償日止，按週年利率百分之十計算之利息。
訴訟費用新臺幣壹仟元由原告負擔。
本判決得假執行。
    事實及理由
一、原告主張：被告為門牌號碼桃園市○○區○○○街000巷0弄0號房
    屋（下稱系爭房屋）之所有權人，為阿姆斯壯社區（下稱原
    告社區）之區分所有權人（下稱區權人），而原告為原告社
    區之管理委員會（下稱管委會），原告組織及管理辦法（下
    稱原告社區規約）第5節第1條規定管理費繳納標準每戶每月
    新臺幣（下同）2,500元。另原告社區第7屆區權人會議決議
    （下稱第7屆決議）調漲管理費500元，合計每月管理費為3,
    000元。詎被告積欠民國110年1至12月管理費，共計3萬6,00
    0元，經原告屢次催討，被告置之不理，爰依公寓大廈管理
    條例、原告社區規約及第7屆決議，提起本件訴訟，並聲明
    ：被告應給付原告3萬6,000元，及自111年2月8日起至清償
    日止，按週年利率10％計算之利息。
二、被告則以：其已退出原告社區，已非原告社區之區權人。原
    告應先收取原告社區其他住戶積欠之管理費，並拆除社區大
    門及圍牆等地上物後，其即一併繳清積欠之管理費等語置辯
    。並聲明：原告之訴駁回。
三、本院之判斷：
  ㈠按區權人或住戶積欠應繳納之公共基金或應分擔或其他應負
    擔之費用已逾2期或達相當金額，經定相當期間催告仍不給
    付者，管理負責人或管理委員會得訴請法院命其給付應繳之
    金額或遲延利息，公寓大廈管理條例第21條定有明文。經查
    ，原告社區規約第5節第1條第2項規定管理費每戶每月2,500
    元，第7屆決議調漲管理費500元，原告社區每月管理費合計
    為3,000元（計算式：2,500+500=3,000）等情，為被告所不
    爭執，並有原告社區規約及第7屆決議會議紀錄附卷可參（
    見本院司促卷第29頁、第36頁），從而。另被告積欠110年1
    至12月管理費3萬6,000元（計算式：3,000×12=3萬6,000）
    ，為被告所不爭執，並有管理費收款明細表、代收系統明細
    及存證信函附卷可參（見本院司促卷第78頁，桃小卷第12至
    17頁），堪信為真實。
  ㈡按多數各自獨立使用之建築物、公寓大廈，其共同設施之使
    用與管理具有整體不可分性之集居地區者，其管理及組織準
    用公寓大廈管理條例之規定，同條例第53條定有明文。經查
    ，原告社區外圍有圍牆，社區住戶房屋均為透天厝型態，共
    37戶，原告社區公共設施有大門及警衛亭等，並聘有保全，
    住戶僅能從社區大門進出等情，為兩造所不爭（見本院桃小
    卷第128頁），並有照片、委託契約書、協議書及服務契約
    書附卷可參（見本院桃小卷第100至114頁、第116頁），足
    見原告社區為一共同設施之使用與管理具有整體不可分性之
    集居地區，有公寓大廈管理條例第53條之適用，被告抗辯原
    告社區非整體不可割之地區云云（見本院桃小卷第53頁反面
    至第54頁）尚不可採。又包含被告在內之原告社區住戶已於
    98年間共同成立管委會，由原告執行管理社區事務迄今等情
    ，有桃園市政府公寓大廈管理組織報備證明、桃園區公所函
    、原告社區區權人98年第1次會議紀錄、簽到表、名冊、委
    員名單、土地及建物登記謄本等證據附卷可參（見本院司促
    卷第5至75頁，桃小卷第7至8頁、第78至79頁、第97至99頁
    、第115頁、第117至118頁）。另公寓大廈管理條例並無區
    權人得退出區權人會議之規定，應屬立法者有意省略，尚無
    法律漏洞待補充可言，亦無類推適用民法第54條第1項社員
    得隨時退社規定之餘地。否則，區權人倘得任憑己意選擇加
    入或退出區權人會議組織，則該公寓大廈或該集居地區，將
    難以維繫共同生活品質，導致公共事務不能處理，徒增生活
    成本或居住危機，顯與公寓大廈管理條例之立法目的相違，
    被告房屋既位於共同設施之使用與管理具有整體不可分性之
    原告社區中，自無法退出原告社區，被告抗辯其已退出原告
    社區，已非區權人，無庸繳納管理費云云（見本院桃小卷第
    54頁反面、第128頁），自非可採。 
  ㈢所謂同時履行之抗辯，乃係基於雙務契約而發生，倘雙方之
    債務，非本於同一之雙務契約而發生，自無同時履行之抗辯
    可言（最高法院95年度台上字第1396號民事判決參照）。經
    查，被告抗辯原告應先收取原告社區其他住戶積欠之管理費
    ，並拆除社區大門及圍牆等地上物後，其即一併繳清積欠之
    管理費云云（見本院桃小卷第54頁反面至第55頁），然原告
    社區其他住戶積欠之管理費與原告拆除上開地上物之義務縱
    使存在，然與被告積欠之管理費，並非兩造基於同一雙務契
    約互負之債務，被告自不得以此為由拒絕給付上開管理費。
  ㈣綜上，原告請求被告給付管理費3萬6,000元為有理由，堪以
    認定。
四、經查，原告社區規約第5節第1條第4項規定，區權人若在規
    定之期限未繳納應繳金額時，管委會得訴請法院命其給付應
    繳之金額及另外收取遲延利息，以未繳金額之年息10％計算
    ，有原告社區規約附卷可參（見本院司促卷第29頁）。又原
    告社區管理費應按月繳納，而被告係積欠110年1至12月之管
    理費已見前述，至遲於111年1月起已陷於遲延，原告請求自
    111年2月8日起至清償日止，按週年利率10％計算之遲延利息
    即屬有據。
五、綜上所述，原告依公寓大廈管理條例第21條、原告社區規約
    及區權人決議之法律關係，請求被告給付3萬6,000元，及自
    111年2月8日起至清償日止，按週年利率5％計算之利息，為
    有理由，應予准許。
六、本件事證已臻明確，兩造其餘攻擊防禦方法及所提證據，經
    核與判決結果不生影響，爰不逐一論述。
七、本件係依民事訴訟法第436條之8規定適用小額訴訟程序所為
    之判決，依同法第436條之20規定，應依職權宣告假執行。
八、訴訟費用負擔之依據：民事訴訟法第78條，並依同法第436
    條之19第1項規定，確定訴訟費用額如主文第2項所示。
中　　華　　民　　國　　111 　年　　2 　　月　　25　　日
                  桃園簡易庭  法  官  張明宏
以上為正本係照原本作成。
如不服本判決，應於送達後20日內，向本院提出上訴狀並表明上
訴理由，如於本判決宣示後送達前提起上訴者，應於判決送達後
20日內補提上訴理由書（須附繕本）。
如委任律師提起上訴者，應一併繳納上訴審裁判費。   
中　　華　　民　　國　　111 　年　　2 　　月　　25　　日
                              書記官  石曉芸
附錄：
一、民事訴訟法第436條之24第2項：
　  對於小額程序之第一審裁判上訴或抗告，非以其違背法令為
    理由，不得為之。
二、民事訴訟法第436條之25：
　  上訴狀內應記載上訴理由，表明下列各款事項：
　  ㈠原判決所違背之法令及其具體內容。
　  ㈡依訴訟資料可認為原判決有違背法令之具體事實。
三、民事訴訟法第471條第1項：（依同法第436條之32第2項規定
    於小額事件之上訴程序準用之）
    上訴狀內未表明上訴理由者，上訴人應於提起上訴後20日內
    ，提出理由書於原第二審法院；未提出者，毌庸命其補正，
    由原第二審法院以裁定駁回之。